【裁判字號】    96,訴,4679
【裁判日期】    970331
【裁判案由】    毒品危害防制條例
【裁判全文】
臺灣高雄地方法院刑事判決              96年度訴字第4679號
公  訴  人  臺灣高雄地方法院檢察署檢察官
被      告  乙○○
上列被告因違反毒品危害防制條例案件，經檢察官提起公訴（96
年度毒偵字第8350號），被告於本院準備程序中為有罪之陳述，
經合議庭裁定由受命法官依簡式審判程序獨任審理，本院判決如
下：
    主  文
乙○○施用第一級毒品，處有期徒刑壹年貳月，扣案第一級毒品
海洛因參包（合計淨重玖點壹肆公克，空包裝總重貳點壹玖公克
），沒收銷燬之，扣案夾鏈袋肆個，沒收之；又施用第二級毒品
，處有期徒刑陸月，扣案第二級毒品甲基安非他命壹包（驗前淨
重貳點貳肆陸公克，驗後淨重貳點貳肆肆公克），沒收銷燬之，
扣案夾鏈袋肆個，沒收之。應執行有期徒刑壹年柒月，扣案第一
級毒品海洛因參包（合計淨重玖點壹肆公克，空包裝總重貳點壹
玖公克）及第二級毒品甲基安非他命壹包（驗前淨重貳點貳肆陸
公克，驗後淨重貳點貳肆肆公克），均沒收銷燬之，扣案夾鏈袋
肆個 ，沒收之。
    事 實 及 理 由
一、乙○○於民國93年間因施用毒品案件，經本院裁定命入勒戒
    處所施以觀察勒戒，嗣因無繼續施用毒品傾向，於94年2 月
    24日釋放出所，而於94年3 月18日勒戒期滿執行完畢。詎猶
    不知悔改，明知海洛因及甲基安非他命分別係毒品危害防制
    條例第2 條第2 項所列之第一級及第二級毒品，不得非法持
    有、施用，仍於上開觀察勒戒執行完畢釋放後5 年內，基於
    施用第一級毒品海洛因之犯意，於96年8 月28日中午12時許
    ，在其位於高雄縣鳳山市鎮○街141 號之住處，將第一級毒
    品海洛因以摻入香菸內點燃，而吸食氣體之方式，施用第一
    級毒品海洛因1 次；另基於施用第二級毒品甲基安非他命之
    犯意，於96年8 月28日下午1 時許，在其上開住處，將第二
    級毒品甲基安非他命以放入玻璃球吸食器用火燒烤，而吸食
    氣體之方式，施用第二級毒品甲基安非他命1 次。嗣於96年
    8 月29日下午2 時30分許，在高雄縣鳳山市○○路14巷口因
    另案通緝為警查獲，當場扣得第一級毒品海洛因3 包（合計
    淨重9.14公克，空包裝總重2.19公克）、第二級毒品甲基安
    非他命1 包（驗前淨重2.246 公克，驗後淨重2.244 公克）
    及乙○○所有預備供其施用毒品所用之夾鏈袋4 個，並經乙
    ○○同意採尿送驗查獲。
二、本件被告乙○○所犯為死刑、無刑徒刑或最輕本刑為3 年以
    上有期徒刑以外之罪，其於準備程序中就被訴犯罪事實，為
    有罪之陳述，經法官告知簡式審判程序之旨，並聽取當事人
    之意見後，依刑事訴訟法第273 條之1 第1 項規定，裁定由
    受命法官獨任進行簡式審判程序，合先指明。
三、上揭犯罪事實，業據被告乙○○於警詢、檢察官訊問及本院
    審理時均坦承不諱，且有第一級毒品海洛因3 包（合計淨重
    9.14公克，空包裝總重2.19公克）、第二級毒品甲基安非他
    命1 包（驗前淨重2.246 公克，驗後淨重2.244 公克）及夾
    鏈袋4 個扣案可稽，並有臺灣檢驗科技股份有限公司96年 9
    月17日濫用藥物尿液檢驗報告1 紙、尿液採驗對照表1 份、
    法務部調查局96年11月2 日鑑定書1 紙、高雄醫學院附設中
    和紀念醫院96年11月27日檢驗報告1 紙、扣押筆錄、扣押物
    品目錄表各1 份、臺灣高雄地方法院檢察署刑案查註紀錄表
    及臺灣高等法院被告全國前案紀錄表各1 紙附卷可稽。又被
    告於93年間因施用毒品案件，經本院裁定命入勒戒處所施以
    觀察勒戒，嗣因無繼續施用毒品傾向，於94年2 月24日釋放
    出所，而於94年3 月18日勒戒期滿執行完畢之事實，有臺灣
    高雄地方法院檢察署刑案查註紀錄表及臺灣高等法院被告全
    國前案紀錄表各1 紙附卷可稽，是被告確係於觀察勒戒執行
    完畢釋放後，5 年內又為本件施用第一級毒品海洛因及第二
    級毒品甲基安非他命之犯行甚明；從而，本案事證明確，被
    告犯行堪予認定，應依法論科。
四、查海洛因及甲基安非他命分別係毒品危害防制條例第2 條第
    2 項所稱之第一級及第二級毒品，不得非法持有及施用。核
    被告所為，係犯毒品危害防制條例第10條第1 項之施用第一
    級毒品罪及同條第2 項之施用第二級毒品罪。被告持有第一
    級毒品海洛因及第二級毒品甲基安非他命之低度行為，已為
    施用之高度行為所吸收，不另論罪。被告所犯上開2 罪間，
    犯意各別，罪名互殊，應分論併罰。爰審酌被告曾觸犯施用
    毒品之犯行，雖經觀察勒戒程式，仍未能斷戒施用毒品惡習
    ，顯見其戒治意志不堅，缺乏勒戒動機，本應從重量刑以收
    刑罰教化之效。惟念其施用毒品係對己身殘害，並未造成他
    人具體危害，且能於犯後坦承犯行，態度尚稱良好等一切情
    狀，酌情分別量處如主文所示之刑，並定其應執行之刑，以
    示儆懲。至扣案海洛因3 包（合計淨重9.14公克，空包裝總
    重2.19公克）及甲基安非他命1 包（驗前淨重2.246 公克，
    驗後淨重2.244 公克），經鑑定結果，分別係屬毒品危害防
    制條例第2 條第2 項所稱之第一級及第二級毒品，有法務部
    調查局96年11月2 日鑑定書及高雄醫學院附設中和紀念醫院
    96年11月27日檢驗報告各1 紙在卷可參，應依毒品危害防制
    條例第18條第1 項前段規定宣告沒收銷燬之。另扣案夾鏈袋
    4 個，係被告所有預備供其施用毒品所用之物，爰依刑法第
    38條第1 項第2 款宣告沒收，併此敘明。
據上論斷，應依刑事訴訟法第273 條之1 第1 項、第284 條之 1
、第299 條第1 項前段，毒品危害防制條例第10條、第18條第 1
項前段，刑法第11條、第38條第1 項第2 款、第51條第5 款，判
決如主文。
本案經檢察官甲○○到庭執行職務。
中    華    民    國    97    年    3     月    31    日
                  鳳山刑事第一庭      法  官  陳盈吉
以上正本證明與原本無異。
如不服本判決，應於判決送達後10日內，向本院提出上訴狀。
中    華    民    國    97    年    3     月    31    日
                                      書記官  陳展榮
附錄本判決論罪科刑法條：
毒品危害防制條例第10條
施用第1級毒品者，處6月以上5年以下有期徒刑。
施用第2級毒品者，處3年以下有期徒刑。


司法院資訊處製作；財團法人民間司法改革基金會備份。
